【裁判字號】    97,易,571
【裁判日期】    970630
【裁判案由】    竊盜等
【裁判全文】
臺灣高雄地方法院刑事判決               97年度易字第571號
公  訴  人  臺灣高雄地方法院檢察署檢察官
被      告  丁○○○
                      （現於臺灣高雄看守所羈押中）
上列被告因竊盜案件，經檢察官提起公訴（97年度偵字第7658、
9153、9671、10203 號），被告於本院準備程序中就被訴事實為
有罪之陳述，經詢問當事人意見，本院裁定依簡式審判程序審理
，判決如下：
    主  文
丁○○○竊盜，累犯，處有期徒刑伍月。又共同竊盜，累犯，處
有期徒刑陸月。又共同竊盜，累犯，處有期徒刑柒月。又竊盜，
累犯，處有期徒刑柒月。又竊盜，累犯，處有期徒刑陸月。應執
行有期徒刑貳年陸月。
    事  實
一、丁○○○前因竊盜、施用毒品等案件，經本院分別判處應執
    行有期徒刑1 年8 月及有期徒刑6 月確定，接續執行後，於
    民國（下同）95年7 月13日假釋，同年10月6 日假釋期滿未
    經撤銷，視為執行完畢。詎仍不知悔改，單獨或與辛○○（
    已由本院另行審結）共同為下列竊盜犯行：
  (一)丁○○○於96年10月26日18時30分許，在高雄市前鎮區○○○街281 號前，見甲○○所駕駛之自小貨車停在路邊，車門
    未關且車內無人，即意圖為自己不法之所有，徒手竊取甲○○所有，置於車內之多普達廠牌3450型，序號000000000000
    000 號黑色行動電話1 支，得手後逃離現場。翌日即由丁○○○友人己○○（涉犯贓物罪部分已由本院另行審結）出面
    將該行動電話典當得款新臺幣（下同）6 千元，己○○獲得
    1 千元之酬勞，餘款則歸丁○○○所有。嗣為警循線查獲。
  (二)丁○○○、辛○○共同基於意圖為自己不法所有之犯意聯絡
    ，於97年2 月26日11時55分許，前往位於高雄市新興區○○○路215 號大樓（無故侵入住宅部分未據告訴），共同徒手
    竊取設置於該大樓頂樓，威寶電信股份有限公司所有之基地
    台接地銅線20公尺及接地銅板1 個，得手後裝入丁○○○所
    攜帶之背包內逃離現場，並持以變賣得款約2 千元，供2 人
    朋分花用。嗣於97年2 月28日19時許，在高雄市新興區○○○路215 號前為警查獲。
  (三)丁○○○、辛○○復共同基於意圖為自己不法所有之犯意聯
    絡，於97年3 月8 日16時35分許，由辛○○騎乘車號YA3-26
    1 號重型機車搭載丁○○○，前往位於高雄市前鎮區○○○
    街277 巷60號之「龍揚巴黎大樓」，侵入該大樓，將機車停
    在地下室停車場後，徒步經樓梯間到達頂樓，共同徒手竊取
    該大樓之避雷針設備7 組得逞；變賣後款項由2 人均分花用
    。
  (四)丁○○○又意圖為自己不法之所有，於97年3 月10日10時許
    ，侵入上開龍揚巴黎大樓，徒手竊取該大樓消防設施銅製接
    頭14個，得手後離開現場。嗣龍揚巴黎大樓管理委員會主任
    委員戊○○發現失竊後報警處理，經警調閱監視器錄影畫面
    後循線查獲丁○○○、辛○○2 人。
  (五)丁○○○另意圖為自己不法之所有，於97年3 月25日8 時50
    分許，騎乘車號ZXE-301 號輕型機車前往位於高雄縣鳳山市
    ○○路○段537 號之「棋琴大樓」，侵入該大樓，徒手竊取
    該大樓樓梯間之銅製消防錨子12組，得手後將竊得之物品放
    置於所騎機車腳踏板上並騎車離開現場。嗣於同日9 時10分
    許，丁○○○欲將竊得之消防錨子載往資源回收場變賣，行
    經高雄市○鎮區○○路243 號前時為警查獲。
二、案經甲○○訴由高雄市政府警察局左營分局、威寶公司訴由
    高雄市政府警察局新興分局及戊○○、棋琴大樓管理委員會
    主任委員乙○○訴由高雄市政府警察局前鎮分局分別移請臺
    灣高雄地方法院檢察署檢察官偵查起訴。
    理  由
一、按本件被告丁○○○所犯均係死刑、無期徒刑、最輕本刑為
    3 年以上有期徒刑以外之罪，其於準備程序就前揭被訴事實
    為有罪之陳述，經本院告知簡式審判程序之旨，並聽取被告
    與公訴人之意見後，認無不得或不宜改依簡式審判程序進行
    之處，爰依刑事訴訟法第273 條之1 第1 項，裁定本件改依
    簡式審判程序審理，合先敘明。
二、上揭事實，業據被告於警、偵訊及本院審理時坦承不諱，核
    與告訴代理人庚○○、告訴人甲○○、戊○○、證人鄭資憲
    、任修宏、黃耕文於警詢時及共同被告己○○、辛○○於警
    、偵訊時證述之情節相符，並有贓物認領保管單1 份、監視
    器翻拍及現場、贓物照片16張附卷可稽，足認被告前開自白
    與事實相符，本件事證明確，其上開犯行均堪認定。
三、核被告於事實(一)、(二)所為，均係涉犯刑法第320 條第1 項普
    通竊盜罪；事實(三)、(四)、(五)所為，均係涉犯刑法第320 條第
    1 項普通竊盜罪、同法第306 條第1 項無故侵入住宅罪。被
    告與共同被告辛○○就事實(二)、(三)部分犯行，均有犯意聯絡
    與行為分擔，皆為共同正犯。事實(三)、(四)、(五)部分，被告以
    一行為同時觸犯上開構成要件不相同之2 罪，為想像競合犯
    ，應從一重之普通竊盜罪論處。被告所為5 次之竊盜犯行，
    犯意各別，犯罪時間或犯罪地點、被害人亦不相同，應分論
    併罰。公訴意旨誤認被告於事實(三)、(四)部分竊盜避雷針設備
    、消防設施銅製接頭等犯行係同時為之，應論以一罪，尚有
    未合，併此敘明。被告有如犯罪事實欄所示論罪科刑之前科
    ，有臺灣高等法院被告前案紀錄表1 份在卷可佐，其受有期
    徒刑之執行完畢，5 年內故意再犯本案5 件有期徒刑以上之
    罪，為累犯，均應依刑法第47條第1 項規定加重其刑。爰審
    酌被告除有如犯罪事實欄所述之竊盜前科外，復曾於96年9
    月21日、97年1 月9 日、97年1 月21日3 度犯竊盜案件，經
    本院以96年度檢字第6562號、97年度審易字第170 號分別判
    處有期徒刑4 月、4 月、3 月確定（後2 者合併定應執行刑
    為有期徒刑6 月），目前尚未執行，有上開前案紀錄表在卷
    可憑，其正值壯年，竟不思以正當之方式獲取財物，而貪圖
    私欲，多次竊取他人之財物，除使他人受有財產損失外，被
    告竊取避雷針設備、消防設施銅製接頭、消防錨子等行為，
    亦可能造成大樓無法避免雷擊或及時滅火而有安全上之危險
    ，所為實不足取；惟被告犯後已坦承犯行，態度尚可，於事
    實(五)所竊得之消防錨子已為警查獲而發還告訴人，及被告犯
    罪動機、目的、手段、所獲利益、所生危害等一切情狀，分
    別量處如主文所示之刑，並定應執行之刑，以資懲儆。
四、共同被告己○○、辛○○部分，已由本院另行審結，附此敘
    明。
據上論斷，應依刑事訴訟法第273 條之1 第1 項、第284 條之1
、第299 條第1 項前段，刑法第28條、第320 條第1 項、第306
條第1 項、第55條、第47條第1 項、第51條第5 款，刑法施行法
第1 條之1 ，判決如主文。
本案經檢察官丙○○到庭執行職務。
中    華    民    國    97    年    6     月    30    日
                鳳山刑事第二庭  法  官  楊筑婷
以上正本證明與原本無異。
如不服本判決應於收受本判決後10日內向本院提出上訴書狀，並
應敘述具體理由，如未敘述上訴理由者，應於上訴期間屆滿後20
日內補提理由書狀於本院（均須按他造當事人之人數附繕本）「
切勿逕送上級法院」。
中    華    民    國    97    年    6     月    30    日
                                書記官  林靜慧
附錄本案判決論罪科刑法條：
中華民國刑法第320條第1項
意圖為自己或第三人不法之所有，而竊取他人之動產者，為竊盜
罪，處5 年以下有期徒刑、拘役或5 百元以下罰金。
中華民國刑法第306條第1項
無故侵入他人住宅、建築物或附連圍繞之土地或船艦者，處1 年
以下有期徒刑、拘役或3 百元以下罰金。


司法院資訊處製作；財團法人民間司法改革基金會備份。
